臺灣新北地方法院板橋簡易庭小額民事判決
110年度板小字第4204號
原      告  簡世豪  
被      告  劉明輝  
上列當事人間請求侵權行為損害賠償事件，於民國111年2月22日
言詞辯論終結，本院判決如下：
    主  文
被告應給付原告新臺幣玖仟元及自民國一百一十年十月十四日起
至清償日止，按年息百分之五計算之利息。
原告其餘之訴駁回。
訴訟費用新臺幣壹仟元由被告負擔新臺幣柒佰伍拾元，餘由原告
負擔。
本判決原告勝訴部分得假執行。但被告如以新臺幣玖仟元為原告
預供擔保，得免為假執行。
原告其餘假執行之聲請駁回。
   事實及理由
一、原告起訴主張：被告於民國110年8月10日8時13分駕駛車牌
  &0000; 號碼0000-00號自用小客車(下稱A車)，行經新北市○○
    區○
    ○路000號之1前時，因變換車道時未禮讓直行車先行之過失
    ，致撞擊原告所有並駕駛之車牌號碼000-0000號自用小客車
    （下稱系爭車輛），致系爭車輛受損，經送修後支出修復費
    用新臺幣（下同）12,060元（工資8,670元、零件3,390元）
    ，惟原告僅請求12,000元，被告依法應負賠償責任。爰依侵
    權行為損害賠償之法律關係請求被告給付12,000元及法定利
    息並陳明本件願供擔保，請准宣告假執行一節，業據提出新
    北市政府警察局道路交通事故當事人登記聯單、新北市政府
    警察局道路交通事故初步分析研判表、道路交通事故現場圖
    、估價單及系爭車輛行照等件資料為證，並有本院依職權向
    新北市政府警察局樹林分局調取本件車禍案卷可佐，被告到
    庭固不爭執駕駛A車不慎與系爭車輛發生車禍，惟否認為全
    部之肇事責任，並以：系爭事故是原告硬闖進來、伊當時白
    線已經過一半，另系爭車輛修復費用請求依法折舊云云置辯
    。則本件所應審究者厥為：被告就本件車禍之發生是否有肇
    事責任？原告是否與有過失？原告得請求之金額為何？
二、按「汽車、機車或其他非依軌道行駛之動力車輛，在使用中
    加損害於他人者，駕駛人應賠償因此所生之損害。但於防止
    損害之發生，已盡相當之注意者，不在此限。」，民法第
    191條之2定有明文，此規定係專為非依軌道行駛之動力車輛
    在使用中駕駛人之責任而為舉證責任倒置之規定，故凡動力
    車輛在使用中加損害於他人者，即應負賠償責任，由法律推
    定駕駛人侵害他人之行為係出於過失，然被告若能舉證證明
    自己無故意、過失時，即無需就系爭車輛之損害負賠償責任
    。又物被毀損時，被害人除得依民法第196條請求賠償外，
    並不排除同法第213條至第215條之適用。依民法第196條請
    求賠償物被毀損所減少之價額，得以修復費用為估定之標準
    ，但以必要者為限（例如︰修理材料以新品換舊品，應予折
    舊），最高法院77年度第9次民事庭會議決議（1）可資參照
    。再按「有下列各款情形之一者，法院得不調查證據，而審
    酌一切情況，認定事實，為公平之裁判︰一、經兩造同意者
    。二、調查證據所需時間、費用與當事人之請求顯不相當者
    。」，民事訴訟法第436條之14亦有規定。另按「汽車在同
    向二車道以上之道路…。六、變換車道時，應讓直行車先行
    ，並注意安全距離。」，道路交通安全規則第98條第1項第6
    款亦有明文。經查：就本件車禍發生之經過，經本院勘驗車
    禍發生時之前方道路監視器畫面結果為:「在17秒時，系爭
    車輛開到A車輛左方幾乎快要併行，後來20秒時，A車輛車身
    進入內側車道，系爭車輛也同時進入內側車道而碰撞。」、
    另勘驗在兩造車尾之道路監視器畫面結果為「A車未打方向
    燈且跨越分向線變換至系爭車輛行駛之內側車道。」，有本
    院110年12月29日言詞辯論筆錄可參，足證本件車禍之發生
    係因被告變換車道未打方向燈及未禮讓直行之系爭車輛先行
    所致，被告有違反上開道路交通安全規則之情事甚明，原告
    就本件車禍事故並無肇事責任，新北市政府警察局道路交通
    事故初步分析研判表亦同本院之認定，被告辯稱：本件車禍
    係原告硬闖進來云云，委無足採，是系爭車輛因被告過失而
    受有損害，則被告之加害行為與系爭車輛之受損害間具有相
    當因果關係，被告復未能舉證證明於防止損害之發生，已盡
    相當之注意，被告自應賠償系爭車輛因此所生之損害。至其
    數額，原告已提出估價單及車損照片以證明系爭車輛之右側
    車身有受損而以更換零件、鈑金及修理等方式修復，被告雖
    否認該費用之真正，若由原告進行修復費用之鑑定，依市場
    行情，需鑑定費用至少10,000元，鑑定所需時間、費用與當
    事人之請求顯不相當，本院依民事訴訟法第436條之14規定
    就原告就系爭車輛因本件車禍受損之損害數額依職權而為裁
    量，爰審酌系爭車輛出廠日期為101年2月、系爭車輛受損情
    形，並無重大凹陷及原告主張之修復費用依估價單之記載為
    12,060元（工資8,670元、零件3,390元）暨修復費用之行情
    等一切情況，認原告得請求被告賠償之修理費數額以9,000
    元為相當，原告自得請求被告如數給付。
三、綜上所述，原告依據民法侵權行為損害賠償之法律關係，請
    求被告賠償12,000元，及自起訴狀繕本送達翌日起至清償日
    止，按年息5%計算之利息，於上開9,000元及自110年10月14
    日起至清償日止，按年息5％計算之利息，於法有據，應予
    准許，逾此部分之請求為無理由，應予駁回。
四、本件事證已臻明確，兩造其餘攻擊、防禦方法與判決之結果
    不生影響，爰不一一贅論，併此敘明。
五、本件係關於請求金錢之給付，且其標的金額或價額在100,00
    0元以下者之小額訴訟，應併依民事訴訟法第436條之19之規
    定，確定兩造應負擔之訴訟費用額為如主文第3項所示金額
    ，及就被告敗訴部分依職權宣告假執行及被告得供相當擔保
    金額而免為假執行。至原告敗訴部分，其假執行之聲請即失
    所附麗，應併予駁回。
中　　華　　民　　國　　111 　年　　3 　　月　　8 　　日
                  臺灣新北地方法院板橋簡易庭
                      法  官  李昭融

以上正本係照原本作成。
如不服本判決，應於收受送達後20日內以違背法令為理由向本庭
（新北市○○區○○路○段00巷0號）提出上訴狀並表明上訴理
由（應表明一、原判決違背法令及其具體內容；二、依訴訟資料
可認為原判決有違背法令之具體事實），如於本判決宣示後送達
前提起上訴者，應於判決送達後20日內補提上訴理由書（須附繕
本），未依上揭期間補提合法上訴理由者，法院得逕以裁定駁回
上訴。如委任律師提起上訴者，應一併繳納上訴審裁判費。
中　　華　　民　　國　　111 　年　　3 　　月　　8 　　日
                      書記官  王昱平